【裁判字號】    89,上訴,3070
【裁判日期】    890711
【裁判案由】    毒品危害防制條例
【裁判全文】
臺灣高等法院刑事判決                          八十九年度上訴字第三七號
    上  訴  人
    即  被  告  甲○○
右上訴人因違反毒品危害防制條例案件，不服臺灣基隆地方法院八十九年度訴字第三
六三號，中華民國八十九年七月十一日第一審判決（起訴案號：臺灣基隆地方法院檢
察署八十九年度偵字第一二三四號），提起上訴，本院判決如左：
    主  文
上訴駁回。
    事  實
一、甲○○曾有煙毒、違反麻醉藥品管理條例、侵占、竊盜等前科（不構成累犯），
    於民國八十八年十二月間，基於概括之犯意，在基隆市○○路某一電動玩具店及
    基隆市大華戲院旁，連續二次轉讓各約零點五公克之第二級毒品安非他命予乙○
    ○（按由檢察官另案處理）施用，嗣乙○○於同年一月二十二日因施用安非他命
    遭警查獲，供出上情始經警循線偵破。
二、案經基隆市警察局第三分局報請台灣基隆地方法院檢察署檢察官偵查起訴。
    理  由
一、訊據上訴人即被告甲○○矢口否認有轉讓第二級毒品安非他命予乙○○之犯行；
    並辯稱：伊只在電玩店見過乙○○二次，並非熟識，伊非喪失理智之精神病患，
    怎會拿自己的錢去購買毒品來請一個不熟的人，而要甘冒無償供應他人吸毒之罪
    責與風險；而係乙○○向伊借錢，伊不借，乙○○挾怨報復云云。
二、然查，右揭犯罪事實，業據證人乙○○於偵查中證述：「（甲○○有無給你安﹖
    ）有給二次安，約是八十八年十二月間，地點是在南榮路電玩店乙次，另在基隆
    市大華戲院旁乙次，我沒有安就向他拿，不用付錢，每次約為０點五公克」（見
    偵查卷第十四頁）、「二次，一次用紙包，另一次用袋子裝的」、「沒有（誣陷
    ）他確實有給我安，我有向他借過錢，他未借我，我不會因他不借我錢，我就生
    氣，我所述皆實在」（見偵查卷第十五頁背面）。證人乙○○所述甚為明確；況
    衡諸常情，朋友間會談及金錢借貸，多是交情已不錯之狀況下方有可能，如被告
    與證人乙○○若不熟悉，則乙○○豈有可能開口向被告借錢，故被告甲○○辯稱
    伊與乙○○不熟，只見二次面云云，顯係卸責之詞。
三、次查，被告甲○○因施用毒品經原審法院裁定送戒治處所施以強制戒治，可見被
    告甲○○本身亦有施用毒品之惡習，而施用毒品者常互通有無，零點五公克並不
    算大量之毒品，被告甲○○與證人交情匪淺，已如前述，則被告甲○○無償轉讓
    安非他命予乙○○施用，衡情亦屬合理。是被告前揭所辯，顯與事實不符，不足
    採信。本件事證明確，被告甲○○之犯行洵堪認定，自應依法予以論科。
四、核被告甲○○所為，係犯毒品危害防制條例第八條第二項之轉讓第二級毒品罪。
    其先後多次犯行，時間緊接、所犯係構成要件相同之罪名，顯基於概括之犯意反
    覆為之，為連續犯，應依法論以一罪並加重其刑。
五、原審以被告罪證明確，適用毒品危害防制條例第八條第二項、刑法第十一條、第
    五十六條，並審酌被告甲○○犯罪之動機、目的、手段、犯罪所生之損害非輕、
    犯罪後態度不佳，猶飾詞卸責等一切情狀，量處被告甲○○有期徒刑八月。認事
    用法並無不合，量刑亦屬適當，被告甲○○上訴意旨仍執前詞否認犯罪而指摘原
    判決不當，為無理由，應予駁回。
據上論斷，應依刑事訴訟法第三百六十八條，判決如主文。
本案經檢察官劉惟宗到庭執行職務。
中      華      民      國    八十九    年      十      月    二十六    日
                              台灣高等法院刑事第廿庭
                                  審判長法  官  葉  麗  霞
                                        法  官  余  來  炎
                                        法  官  王  炳  梁
右正本證明與原本無異。
如不服本判決應於收受送達後十日內向本院提出上訴書狀，其未敘述上訴之理由者並
得於提起上訴後十日內向本院補提理由書（均須按他造當事人之人數附繕本）。
                                        書記官  潘  大  鵬
中    華    民    國    八十九    年       十       月       二十七     日
附錄本案論罪科刑法條全文
毒品危害防制條例第八條第二項：
轉讓第二級毒品者，處六月以上五年以下有期徒刑，得併科新臺幣七十萬元以下罰金
。


司法院資訊處製作；財團法人民間司法改革基金會備份。
